【裁判字號】    97,訴,2367
【裁判日期】    970627
【裁判案由】    毒品危害防制條例
【裁判全文】
臺灣臺中地方法院刑事判決              97年度訴字第2367號
公  訴  人  臺灣臺中地方法院檢察署檢察官
被      告  甲○○
                    （另案羈押於臺灣臺中看守所）
上列被告因違反毒品危害防制條例案件，經檢察官提起公訴（九
十七年度毒偵字第二四九六號），本院合議庭裁定進行簡式審判
程序，判決如下：
    主    文
甲○○施用第一級毒品，累犯，處有期徒刑壹年貳月。扣案之海
洛因壹包（驗餘淨重零點捌柒肆壹公克），沒收銷燬之；電子磅
秤壹臺、注射針筒貳批、夾鏈袋壹批、葡萄糖粉包、杓子支
，均沒收。又施用第二級毒品，累犯，處有期徒刑陸月。扣案之
甲基安非他命壹包（驗餘淨重零點零貳伍肆公克），沒收銷燬之
；安非他命吸食器壹組沒收。主刑部分應執行有期徒刑壹年伍月
。
    犯罪事實
一、甲○○前因槍砲案件，經本院以九十三年度訴字第二六六九
    號判決判處有期徒刑一年三月確定；又因施用第一、二級毒
    品案件，經本院以九十三年度訴字第二五三八號判決分別判
    處有期徒刑十一月及五月確定；上開三罪嗣經本院裁定應執
    行有期徒刑二年五月確定，於民國九十六年二月八日假釋出
    監，至九十六年七月十二日假釋期滿未經撤銷，以已執行完
    畢論。又因施用毒品案件，經法院裁定施予強制戒治，於九
    十年四月二十九日戒治期滿執行完畢釋放出所；惟其又於上
    開強制戒治執行完畢釋放後五年內，自九十三年九月五日起
    至同年九月十九日止，連續施用第一級毒品海洛因多次，另
    自九十三年九月七日起至同年月十九日止，連續施用第二級
    毒品安非他命多次，嗣經本院以前揭九十三年度訴字第二五
    三八號判決判處徒刑確定。詎甲○○仍不知悔改，復基於施
    用第一級毒品之犯意，於九十七年五月七日下午四、五時許
    ，以將海洛因置於針筒內注射之方式，在臺中縣梧棲鎮○○
    里○○路○段二八四號之一住處內，施用第一級毒品海洛因
    一次。甲○○另基於施用第二級毒品之犯意，於九十七年五
    月四日或五日中之某一日，以將甲基安非他命置於玻璃球內
    點火燃燒吸食煙氣之方式，在上址住處施用第二級毒品甲基
    安非他命一次。嗣於九十七年五月七日下午七時許，經警持
    本院核發之搜索票，前往甲○○位在臺中市○區○○街九十
    一之一號二樓之原有居所執行搜索，當場扣得其所有之海洛
    因一包（驗餘淨重零點八七四一公克）、甲基安非他命一包
    （驗餘淨重零點零二五四公克），及其所有供施用或預備供
    施用海洛因使用之電子磅秤一臺、注射針筒二批、夾鏈袋一
    批、葡萄糖粉三包、杓子三支等物，及其所有供施用甲基安
    非他命使用之安非他命吸食器一組，始悉上情。
二、案經臺中市警察局移送臺灣臺中地方法院檢察署檢察官偵查
    起訴。
    理    由
一、被告甲○○於準備程序中，先就上開犯罪事實為有罪之陳述
    ，且所犯係死刑、無期徒刑、最輕本刑為三年以上有期徒刑
    以外之罪，經本院合議庭依刑事訴訟法第二百七十三條之一
    第一項之規定，裁定由法官一人獨任進行簡式審判程序，合
    先敘明。
二、上開犯罪事實，業據被告甲○○於警詢及偵審中坦承不諱，
    並有行政院衛生署草屯療養院鑑定書二份附卷可稽，及海洛
    因一包（驗餘淨重零點八七四一公克）、甲基安非他命一包
    （驗餘淨重零點零二五四公克）、電子磅秤一臺、注射針筒
    二批、夾鏈袋一批、葡萄糖粉三包、杓子三支、安非他命吸
    食器一組扣案為憑。且被告於前揭時、地為警查獲後，經警
    採其尿液送驗結果，確呈嗎啡（施用海洛因者會在其體內代
    謝為嗎啡成分殘留，並經由尿液排出）及甲基安非他命陽性
    反應，有中山醫學大學附設醫院檢驗科藥物濫用檢測中心檢
    驗報告、尿液代號與真實姓名對照表各一份在卷可參，足徵
    被告前揭自白應屬實情。而被告前因施用毒品案件，經法院
    裁定施予強制戒治，於九十年四月二十九日戒治期滿執行完
    畢釋放出所；惟其又於上開強制戒治執行完畢釋放後五年內
    ，自九十三年九月五日起至同年九月十九日止，連續施用第
    一級毒品海洛因多次，另自九十三年九月七日起至同年月十
    九日止，連續施用第二級毒品安非他命多次，嗣經本院以九
    十三年度訴字第二五三八號判決判處徒刑確定等情，有臺灣
    高等法院被告前案紀錄表、刑案資料查註紀錄表、刑事判決
    各一份附卷可按。本案事證已臻明確，被告犯行洵堪認定。
三、查被告甲○○前因施用毒品案件，經強制戒治執行完畢並釋
    放後，曾於五年內再度施用第一、二級毒品並依法追訴處罰
    ，縱其於本案之施用毒品犯罪時間距離先前強制戒治執行完
    畢釋放已逾五年，仍不合於「五年後再犯」之規定，且因被
    告已於「五年內再犯」，顯見其再犯率甚高，即應依毒品危
    害防制條例第十條之規定處罰（最高法院九十五年第七次刑
    事庭會議決定參照）。核被告所為，係犯毒品危害防制條例
    第十條第一項、第二項之施用第一、二級毒品罪。被告為供
    自己施用之目的而持有上開毒品，其於施用前後持有海洛因
    及甲基安非他命之低度行為，應各為施用之高度行為所吸收
    ，均不另論罪。至被告所犯上開二罪間，犯意各別，行為互
    殊，應予分論併罰。查被告前因槍砲案件，經本院以九十三
    年度訴字第二六六九號判決判處有期徒刑一年三月確定；又
    因施用第一、二級毒品案件，經本院以九十三年度訴字第二
    五三八號判決分別判處有期徒刑十一月及五月確定；上開三
    罪嗣經本院裁定應執行有期徒刑二年五月確定，於九十六年
    二月八日假釋出監，至九十六年七月十二日假釋期滿未經撤
    銷，以已執行完畢論，有臺灣高等法院被告前案紀錄表及刑
    案資料查註紀錄表在卷可按。其受有期徒刑之執行完畢，五
    年內故意再犯本件法定本刑有期徒刑以上之罪，為累犯，均
    應依法加重其刑。爰審酌被告曾因施用毒品犯行接受強制戒
    治及入監服刑，猶未能從中記取教訓，深切體認毒品危害己
    身健康之鉅，反而再次趁隙施用海洛因及甲基安非他命，顯
    見被告自制能力尚有未足，而有接受相當期間監禁教化之必
    要，以促其及早矯正吸毒惡習；而被告在實行本案犯罪前，
    甫為警於九十七年一月十五日查獲施用第一級毒品案件，該
    案經本院於九十七年五月三十日以九十七年度訴字第一四四
    一號判決判處有期徒刑一年一月（業已確定，迄今尚未執畢
    ），有前揭臺灣高等法院被告前案紀錄表及本院宣示判決筆
    錄各一份可稽，則被告在該案為警查獲後，猶不知收斂而再
    犯本件施用毒品罪行，顯見被告沉溺毒害至深，戒毒意志亦
    非堅定，品行不佳；惟念及施用毒品固戕害個人健康至鉅，
    然就他人權益之侵害仍屬有限，及其犯罪目的、手段、犯罪
    後坦承犯行之態度、具有國中畢業學歷之智識程度等一切情
    狀，分別量處如主文所示之刑，並定其應執行之刑，以示懲
    儆。
四、扣案之海洛因一包（驗餘淨重零點八七四一公克）、甲基安
    非他命一包（驗餘淨重零點零二五四公克），分屬毒品危害
    防制條例第二條第二項第一款、第二款所稱之第一、二級毒
    品，均應依同條例第十八條第一項前段之規定，沒收銷燬之
    。另扣案之電子磅秤一臺、注射針筒二批、夾鏈袋一批、葡
    萄糖粉三包、杓子三支，係被告所有供施用或預備供施用海
    洛因犯罪使用之物，安非他命吸食器一組則為其所有供施用
    第二級毒品甲基安非他命犯罪所用，均經被告於本院審理時
    供述明確，皆應依刑法第三十八條第一項第二款之規定，宣
    告沒收。
據上論斷，應依刑事訴訟法第二百七十三條之一第一項、第二百
九十九條第一項前段，毒品危害防制條例第十條第一項、第二項
、第十八條第一項前段，刑法第十一條前段、第四十七條第一項
、第五十一條第五款、第三十八條第一項第二款，判決如主文。
本案經檢察官乙○○到庭執行職務。
中    華    民    國    97    年    6     月    27    日
                  刑事第七庭  法  官  高文崇
上正本證明與原本無異。
如不服本判決，應於送達後十日內向本院提出上訴狀（須附繕
本），上訴於台灣高等法院台中分院。
                              書記官  林淑慧
中    華    民    國    97    年    6     月    27    日
附錄本案論罪科刑法條：
毒品危害防制條例第十條第一項、第二項：
施用第一級毒品者，處六月以上五年以下有期徒刑。
施用第二級毒品者，處三年以下有期徒刑。


司法院資訊處製作；財團法人民間司法改革基金會備份。
